臺灣新北地方法院刑事裁定
110年度聲字第4025號
聲明異議人
即  受刑人  賴威丞



上列聲明異議人即受刑人因違反槍砲彈藥刀械管制條例案件，對
於臺灣新北地方檢察署檢察官之執行指揮（109年度執更字第526
8號）聲明異議，本院裁定如下：
    主  文
異議駁回。
    理  由
一、聲明異議意旨如附件。 
二、按刑事訴訟法第484條規定，受刑人或其法定代理人或配偶
    以檢察官執行之指揮為不當者，得向諭知該裁判之法院聲明
    異議。此所稱「檢察官執行之指揮不當」，係指檢察官有執
    行指揮之違法及其執行方法有不當等情形而言（最高法院77
    年度台抗字第741號判決、95年度台抗字第486號裁定意旨參
    照）。是檢察官若依確定判決指揮執行，即無執行之指揮違
    法或其執行方法不當之可言。
三、經查：
　　㈠聲明異議人即受刑人賴威丞（下稱受刑人）前因違反槍砲
      彈藥刀械管制條例案件，先後經本院以107年度訴字第121
      1號判處有期徒刑4年，併科罰金8萬元，於民國108年9月2
      4日確定；本院以108年度訴字第1021號判處有期徒刑4年
      ，併科罰金5萬元，於109年6月4日確定。上開2罪經本院
      以109年度聲字第2814號裁定應執行有期徒刑6年，併科罰
      金10萬元，嗣經受刑人提起抗告後，經臺灣高等法院以10
      9年度抗字第1939號抗告駁回，而於109年12月1日確定。
      又上開判決、裁定（下合稱上開裁判）均告確定後，經臺
      灣新北地方檢察署檢察官以109年度執更字第5268號執行
      指揮書執行等情，有臺灣高等法院被告前案紀錄表1份在
      卷可稽，足見上開裁判已生實質確定力，非經裁定開始再
      審或最高法院檢察署檢察總長向最高法院提起非常上訴，
      經最高法院判決撤銷之，不得再行爭執，檢察官係依上開
      確定裁判依法執行其指揮權限，難認有何違法或其執行方
      法不當。且綜觀聲明異議之意旨，亦非對檢察官之執行或
      其方法有何具體之異議、指摘，而係認上開裁判有違憲之
      情況，循聲明異議程序予以爭執，惟此並非聲明異議程序
      所得審究。是其聲明異議自非適法，應予駁回。
　　㈡另按未經許可，持有、寄藏或意圖販賣而陳列第1項所列槍
      砲、彈藥者，處5年以上有期徒刑，併科新臺幣1千萬元以
      下罰金；又按未經許可，持有、寄藏或意圖販賣而陳列第
      1項所列槍枝者，處3年以上10年以下有期徒刑，併科新臺
      幣7百萬元以下罰金，修正前槍砲彈藥刀械管制條例第7條
      第4項、第8條第4項定有明文。而所謂「併科」，按其文
      義即為同時處罰之意，與併列選科情形不同，可知立法者
      對於寄藏槍枝之犯罪行為，明定法院在量刑時除量處「有
      期徒刑」外，尚有同時「併科」罰金之義務，並非對同一
      犯行重複處罰。又司法院大法官釋字第808號解釋：「社
      會秩序維護法第38條但書關於處罰鍰部分之規定，於行為
      人之同一行為已受刑事法律追訴並經有罪判決確定者，構
      成重複處罰，違反法治國一罪不二罰原則」，旨在闡述行
      為人同一行為同時受「刑事罰」與「行政罰鍰」，構成重
      複處罰，而有違反一罪不二罰原則，與本件修正前槍砲彈
      藥刀械管制條例第7條第4項、第8條第4項之法定刑為「有
      期徒刑」且應併科「罰金」，兩者均為刑事處罰之情形無
      涉。是受刑人援引前揭釋字之內容，以其於上開判決中同
      時受有期徒刑及罰金刑之宣告為由，主張受有一事二罰之
      情形，應屬誤會，附此敘明。
四、依刑事訴訟法第486條規定，裁定如主文。 
中　　華　　民　　國　　111 　年　　1 　　月　　12　　日
                  刑事第十七庭  法　官　趙悅伶
上列正本證明與原本無異。
如不服本裁定，應於裁定送達後五日內敘明抗告理由，向本院提
出抗告狀。
                                書記官　許怡芬　　　　
中　　華　　民　　國　　111 　年　　1 　　月　　14　　日